【裁判字號】    96,訴,1240
【裁判日期】    970331
【裁判案由】    商業會計法等
【裁判全文】
臺灣桃園地方法院刑事判決              96年度訴字第1240號
公  訴  人  臺灣桃園地方法院檢察署檢察官
被      告  甲○○
指定辯護人 本院公設辯護人丁○○、丙○○
上列被告因商業會計法等案件，經檢察官提起公訴（96年度偵緝
字第269 號），經本院訊問被告後，被告自白犯罪，檢察官聲請
協商判決，本院合議庭裁定由受命法官改依簡式審判程序審理，
並為協商判決如下：
    主  文
甲○○共同連續商業負責人，以明知為不實之事項，而填製會計
憑證，累犯，處有期徒刑玖月，減為有期徒刑肆月又拾伍日，如
易科罰金，以銀元參佰元（即新臺幣玖佰元）折算壹日。
    事實及理由
一、犯罪事實：甲○○前因賭博案件，經本院以85年度易字第35
    64號判決判處有期徒刑6 月確定，於民國86年6 月2 日易科
    罰金執行完畢（構成累犯）。甲○○係設於桃園縣蘆竹鄉○
    ○村○○路84號東彊有限公司（下稱東彊公司）之登記負責
    人，為商業會計法之商業負責人，竟與東彊公司實際負責人
    即姓名年籍不詳、自稱「乙○○」之成年男子，共同基於幫
    助附表編號5 、7 所示公司逃漏稅捐及填製不實事項於會計
    憑證之概括犯意聯絡，先以東彊公司名義請領統一發票，明
    知東彊公司自91年1 月至同年4 月止，並未銷貨予附表所示
    之營業人，連續以東彊公司名義將不實之銷貨事實載製於如
    附表所示之會計憑證即統一發票共134 張（總計銷售額達新
    臺幣（下同）6 億5000萬7835元），並分別交付如附表所示
    共8 家營業人作為進項憑證，而幫助附表編號5 、7 之營業
    人以上開不實之發票進項憑證供扣抵銷項稅額，致附表編號
    5 、7 之營業人以此不正方法逃漏營業稅或營利事業所得稅
    ，足生損害於稅捐機關對於稅務管理及稅收之正確性。
二、證據：
    (一)被告自白。
    (二)營業稅稅籍資料查詢作業、東彊公司基本資料表。
    (三)財政部臺灣省北區國稅局稽查報告、東彊公司營業人銷項
      專案申請調檔統一發票查核名冊及清單。
    (四)證人柳震強、朱信義、高蔣明珠、楊權之證述。
    (五)財政部臺灣省北區國稅局函附之附表所示營業人取得東彊
      公司不實統一發票逃漏稅捐查核情形表、相關資料及財政
      部78年8月3日臺財稅第780195193號函釋。
三、本件經檢察官與被告於審判外達成協商之合意且被告已認罪
    ，其合意內容為：被告願受科刑範圍為有期徒刑9 月之宣告
    ，再依中華民國96年罪犯減刑條例第2 條第1 項第3 款減其
    刑期2 分之1 為有期徒刑4 月又15日（被告前於95年12月26
    日經臺灣桃園地方法院檢察署通緝，於96年2 月9 日為警查
    獲；於96年11月2 日經本院通緝，於96年12月26日為警查獲
    ，並非中華民國96年罪犯減刑條例第5 條不得減刑之情形。
    ）。經查前述協商合意並無刑事訴訟法第455 條之4 第1 項
    所列情形之一，本院爰不經言詞辯論，於協商合意範圍內為
    協商判決。
四、附記事項：
    被告被訴涉嫌幫助附表編號1 至4 、6 、8 等營業人逃漏稅
    捐部分，經查，上開營業人均為虛設公司，並無營業事實，
    非屬營業稅課徵之對象，且上開營業人涉犯刑責部分均分由
    臺灣臺北地方法院檢察署檢察官、臺灣板橋地方法院檢察署
    檢察官、臺灣士林地方法院檢察署檢察官、臺灣高雄地方法
    院檢察署檢察官偵查，有財政部臺灣省北區國稅局97年1 月
    11日北區國稅審四字第0970000887號函所附資料及財政部78
    年8 月3 日臺財稅第780195193 號函在卷可參，足認附表編
    號1 至4 、6 、8 所示營業人既屬虛設公司，毋庸課徵營業
    稅，被告自無幫助上開營業人逃漏稅捐之行為，且此部分亦
    經公訴人認不構成犯罪（本院97年3 月6 日簡式審判筆錄第
    3 頁），惟上開部分與本案論罪科刑之被告填製不實會計憑
    證及被告幫助附表編號5 、7 之營業人逃漏稅捐罪等部分有
    裁判上一罪關係，爰不另為無罪之諭知，附此敘明。
五、協商判決除有刑事訴訟法第455 條之4 第1 項第1 款於本訊
    問程序終結前，被告撤銷協商合意或檢察官撤回協商聲請者
    ；第2 款被告協商之意思非出於自由意志者；第4 款被告所
    犯之罪非第455 條之2 第1 項所定得以協商判決者；第6 款
    被告有其他較重之裁判上一罪之犯罪事實者；第7 款法院認
    應諭知免刑或免訴、不受理者情形之一，及違反同條第2 項
    「法院應於協商合意範圍內為判決；法院為協商判決所科之
    刑，以宣告緩刑或2 年以下有期徒刑、拘役或罰金為限」之
    規定者外，不得上訴。
六、應適用之法條：刑事訴訟法第455 條之4 第2 項、第455 條
    之8 、第299 條第1 項前段、第273 條之1 ，95年5 月24日
    修正施行前商業會計法第71條第1 款、稅捐稽徵法第43條第
    1 項、修正後刑法第11條、第2 條第1 項前段、修正前刑法
    第28條、第56條、第55條、修正後刑法第47條第1 項、修正
    前刑法第41條第1 項前段，修正前罰金罰鍰提高標準條例第
    2 條，現行法規所定貨幣單位折算新臺幣條例第2 條，中華
    民國96年罪犯減刑條例第2 條第1 項第3 款、第7 條、第9
    條。
七、如有前述例外得上訴之情形，又不服本件判決，得自收受判
    決送達之日起10日內，向本院提出上訴書狀，上訴於第二審
    法院。
八、本案經檢察官徐文豪到庭執行職務。
中   華   民   國    97    年     3     月     31      日
                    臺灣桃園地方法院刑事第四庭
                              法  官    蘇昭蓉
以上正本證明與原本無異。
如有前述例外得上訴之情形，又不服本件判決，得自收受判決送
達之日起10日內，向本院提出上訴書狀，上訴於第二審法院。
                              書記官    黃俊燁
中    華    民    國    97    年    3     月    31    日
附表：
┌──┬──────────┬─────┬──┬─────────┬───────┬───────┐
│編號│營業人名稱          │開立發票  │扣抵│不實發票之銷售額  │計算得出之營業│備註          │
│    │                    │期間      │張數│                  │稅額          │              │
├──┼──────────┼─────┼──┼─────────┼───────┼───────┤
│1   │遠邦實業行          │91年3月至 │ 40 │1億3915萬4402元   │695萬7721元   │虛設行號，不課│
│    │（起訴書誤載為邦遠實│91年4月   │    │                  │              │徵營業稅      │
│    │業行）              │          │    │                  │              │              │
├──┼──────────┼─────┼──┼─────────┼───────┼───────┤
│2   │梅寶納股份有限公司  │91年1月   │  6 │5366萬1473元      │268 萬3074元  │同上          │
├──┼──────────┼─────┼──┼─────────┼───────┼───────┤
│3   │主動創意行銷有限公司│91年1 月至│ 28 │2億5619萬6000元   │1280萬9800元  │同上          │
│    │                    │91年2 月  │    │                  │              │              │
├──┼──────────┼─────┼──┼─────────┼───────┼───────┤
│4   │泰方有限公司        │91年3 月至│ 41 │1億3878萬8500元   │693萬9425元   │同上          │
│    │                    │91年4 月  │    │                  │              │              │
├──┼──────────┼─────┼──┼─────────┼───────┼───────┤
│5   │聯政興實業有限公司  │91年1月   │  1 │40萬9000元        │實際逃漏營業稅│擅自歇業，他遷│
│    │                    │          │    │                  │2萬450元，逃漏│不明          │
│    │                    │          │    │                  │營利事業所得稅│              │
│    │                    │          │    │                  │10萬590 元    │              │
├──┼──────────┼─────┼──┼─────────┼───────┼───────┤
│6   │深深科技有限公司    │91年3 月至│ 16 │6094萬5500元      │304萬7275元   │虛設行號，不課│
│    │                    │91年4 月  │    │                  │              │徵營業稅      │
├──┼──────────┼─────┼──┼─────────┼───────┼───────┤
│7   │戀戀溫泉旅館        │91年1月   │  1 │30萬元            │實際逃漏營業稅│營業中        │
│    │                    │          │    │                  │1萬5000 元，無│              │
│    │                    │          │    │                  │漏報營利事業所│              │
│    │                    │          │    │                  │得稅          │              │
├──┼──────────┼─────┼──┼─────────┼───────┼───────┤
│8   │華傑企業有限公司    │91年3月   │  1 │55萬2960元        │2萬7648元     │虛設行號，不課│
│    │                    │          │    │                  │              │徵營業稅      │
├──┼──────────┼─────┼──┼─────────┼───────┼───────┤
│    │合計                │          │134 │6 億5000萬7835元  │3250萬393 元  │              │
└──┴──────────┴─────┴──┴─────────┴───────┴───────┘


司法院資訊處製作；財團法人民間司法改革基金會備份。
